# 一般风险准备

提问人：jangyanbo 时间：2015-03-22 15:31:18
陈老师好：合并报表的时候！对子公司的利润分配项目中的一般风险准备是不也得抵消呀！

回答人：chenyiwei
子公司的一般风险准备中归属于母公司享有的部分应予以恢复，体现在合并报表的“一般风险准备”项目内。

提问人：jangyanbo 时间：2015-03-23 12:16:54
陈老师那所有这权益变动表中也应该体现计提的一般风险准备的过程吧

回答人：chenyiwei
盈余公积可以不恢复，但一般风险准备需要恢复。